---
title: "Geocomputation with R:"
subtitle: "Analiza danych przestrzennych w otwartym oprogramowaniu"
author: "Jakub Nowosad <br>https://nowosad.github.io"
date: "GISday, 2018-11-14, Poznań"
output:
  xaringan::moon_reader:
    css: [default, metropolis, metropolis-fonts, "style.css"]
    lib_dir: libs
    nature:
      highlightStyle: github
      highlightLines: true
      countIncrementalSlides: false
      ratio: 16:9
---

```{r setup, include=FALSE}
options(htmltools.dir.version = FALSE)
knitr::opts_chunk$set(echo = FALSE, fig.align = "center")
```

# Geocomputation

<!-- grass gis + arc + r -->

---
# Gecomputation with R

<!-- how and why -->
<!-- packages and posibilities -->

---
# Geocomputation with R - książka

<!-- intro to the book -->
<!-- links-->

---
class: inverse, center, middle
# Podstawy

---
# R

<!-- - R + RStudio -->
<!-- - Simple workflow - gif? -->

---
# Dane wektorowe

---
# Dane rastrowe

---
# Tworzenie map

---
# Operacje geometryczne

---
class: inverse, center, middle
# Dodatkowe możliwości

---
# Oprogramowanie GIS

---
# Przestrzenne uczenie maszynowe

---
# Tworzenie algorytmów przestrzennych

---
class: inverse, center, middle
# Przykłady zastosowania

---
# Analiza transportu

---
# Analiza geomarketingowa

---
# Analiza ekologiczna

---
class: inverse, center, middle
# Dodatkowe materiały

---
# ...

---
class: inverse, center, middle
# Podsumowanie

---
# Podsumowanie




---
class: center, middle
<!-- # Dziękuję -->

.pull-left[
## O mnie:

Twitter: `r icon::ii_social_twitter()` jakub_nowosad

Email: nowosad.jakub@gmail.com
]

.pull-right[
## Więcej informacji:

https://nowosad.github.io

https://geocompr.github.io/

]

```{r, eval=FALSE}
.footnote[
**Slides:** https://github.com/Nowosad/geostat18
]
```
